臺灣高等法院臺中分院刑事裁定　　　　　　　　　　　　九十三年度交抗字第七號
　　抗　告　人
　　即受處分人　甲○○
右列抗告人因違反道路交通管理處罰條例案件，不服臺灣台中地方法院中華民國九十
二年十二月五日裁定（九十二年度交聲字第九一七號）提起抗告，本院裁定如左：
      主  文
抗告駁回。
      理  由
一、按汽車駕駛人行經有燈光號誌管制之交岔路口闖紅燈者，處新台幣一千八百元以
    上五千四百元以下罰鍰，並記違規點數三點，道路交通管理處罰條例第五十三條
    、第六十三條第一項第三款定有明文。
二、本件抗告意旨略以：受處分人於九十二年七月七日一時三十分許行經台一線與台
    十七線交岔路口，要右轉台十七線，因直行是紅燈，但右轉燈號是綠燈，到路口
    時，右轉綠燈卻消失直接跳紅燈，沒有經過黃燈（四至五秒）緩衝時間，該號誌
    燈號變換確有問題，原審僅憑台中工務段書面報告，而沒有傳喚受處分人明瞭當
    時情況，即裁定受處分人闖紅燈，實屬冤枉，為此提起抗告云云。
三、經查：本件抗告人甲○○駕駛車號Ｗ３─５９９５號自小貨車，於九十二年七月
    七日一時三十分許，行經清水鎮○○○路與臨海路口處，為台中縣警察局清水分
    局舉發因「闖紅燈」違規並掣開中縣警交字第Ｈ00000000號舉發通知單
    等情，業據原舉發單位台中縣警察局九十二年七月二十八日清警交字第０９２０
    ０１０７４號函說明：該車由中華北路（北往南）行駛，於臨海路口見紅燈時超
    越停止線並違規右轉，復發現該後車牌面向下（掛號牌處似撞及物品後致號牌面
    向下），遂依法攔停舉發等語明確，並有該函及中縣警交字第Ｈ0000000
    0號舉發通知單各一紙在卷可稽。抗告人雖辯稱：伊當時直行是紅燈，但右轉燈
    號是綠燈，行駛至該路口時，右轉綠燈卻消失直接跳紅燈，沒有經過黃燈（四至
    五秒）緩衝時間，該號誌燈號變換確實設計不當云云，惟經交通部公路總局第二
    區養護工程處台中工務段九十二年十月八日二工中字第０９２０００８１９２號
    函覆說明：「該路口號誌運作正常無失當」並檢送大寶有限公司說明：有關清水
    鎮○○○路（北往南）與臨海路交岔路紅綠燈運作時制、時相、時差變換時間資
    料，目前該路口為四時相運作。第一時相中華北路南北向綠燈直行執行時間06：
    00～07：00、60秒，07：00～16：30、55秒，16：30～22：00、65秒，22：00～
    06：00、65秒。第二時相南往北紅燈左轉保護及東向紅燈右轉，綠燈執行時間06
    ：00～07：00、15秒，07：00～16：30、20秒，16：30～22：00、15秒22：00～
    06：00、15秒。第三時相西往東綠燈，北往南紅燈右轉執行時間06：00～09：00
    、30秒，09：00～16：30、35秒，16：30～18：30、30秒，18：30～22：00、35
    秒，22：00～06：00、35秒。第四時相北往南陸橋側車道綠燈執行時間06：00～
    09：00、25秒，09：00～16：30、20秒，16：30～18：30、25秒，18：30～22：
    20、20秒，22：00～06：00、15秒，其餘未列明執行時間之方向皆為紅燈」，則
    依該函說明，該路口號誌燈並未有如抗告人所稱設計不當之情形，此並有卷附公
    路局第二區工程處台中工務段電話傳真請示單說明二所載：「查號誌燈號設計符
    合交通部內政部頒定道路交通號誌設置規則第二一二、二一三條行車管制號誌箭
    頭綠燈之運用及燈色變換原則，無失當情事」供參，原審法院審酌前開事證，認
    定抗告人確有上開違規事實，原處分機關據以援引上開規定，裁處受處分人罰鍰
    新台幣二千七百元整，並記違規點數三點，逾期則依裁決書處罰主文規定裁處，
    並無不當，而依道路交通案件處理辦法第十九條，裁定駁回抗告人之異議，其認
    事用法核無違誤，抗告人再執陳詞提起抗告指摘原裁定不當，為無理由，應予駁
    回。
三、據上論結，應依道路交通案件處理辦理辦法第二十六條，刑事訴訟法第四百十二
    條，裁定如主文。
中      華      民      國    九十三    年     一     月     十四       日
                                   臺灣高等法院臺中分院刑事第三庭
                                         審判長法  官　陳　朱  貴
                                               法　官  廖  柏　基
                                               法　官  劉　連　星
右正本證明與原本無異。
不得再抗告。
                                               書記官  李  妍  嬅
中      華      民      國　  九十三     年      一      月    十六     日
                                                              　　　　　Ｆ
